# 求助陈版主，关于供暖补贴的计量

提问人：qqhu210210 时间：2020-07-26 18:47:00
陈版主，您好。
我公司主要收益来源于供暖业务，公司于向业主提供相关供暖服务时确认为收入实现。其中，在居民供热未能市场化定价的政策环境下，供暖补贴实质上是居民供暖价格的有效组成部分，与公司提供居民供暖劳务的日常经营活动密切相关，因此我公司是否可以根据其经济实质和会计准则的有关规定将其计入主营业务收入？
如果不能，算作营业外收入？那是否应该认为是非经常性损益？
谢谢您！

回答人：chenyiwei
这种情况涉及政府补助和营业收入的区分问题。一般理解，如果该补贴金额是根据固定的定额标准拨付的，如按照实际销量或储备量与单位补贴定额计算的（如按照供暖服务面积，每平方米补贴固定的金额），则可以将其作为营业收入的组成部分；其他情况，如果补贴金额与所提供的服务之间无法建立直接对应关系的，则不满足确认营业收入的条件。
可参考的典型例子是可再生能源补贴、新能源汽车国补等。